【裁判字號】    98,消債更,428
【裁判日期】    990401
【裁判案由】    更生事件
【裁判全文】
臺灣臺北地方法院民事裁定           98年度消債更字第428號
聲  請  人
即  債務人  甲○○
代  理  人  廖于清  律師
上列當事人聲請消費者債務清理事件，本院裁定如下：
    主  文
聲請人應於本裁定送達後十五日內，補提如附件所示文件到院。
    理  由
一、按聲請更生或清算不合程式或不備其他要件者，法院應以裁
    定駁回之，但其情形可以補正者，法院應定期間先命補正，
    消費者債務清理條例第8條定有明文。
二、查本件聲請人具狀聲請更生，主張有上開條例第151條第6項
    不可歸責之事由，其漏未提出如附件所示之說明及文件到院
    ，爰定期命補正，如逾期未補正，則駁回其聲請。
附件：
一、聲請人96、97年度之各類所得資料清單、一個月內之財產歸
    屬資料清單及現有收入證明。
二、聲請人所扶養之親屬康郁丹及康郁蒲96、97年度之各類所得
    資料清單、一個月內之財產歸屬資料清單及現有收入證明。
三、聲請人全戶之最新戶籍謄本（記事不得省略）。
四、因不可歸責於己之事由致履行原協商方案顯有重大困難之理
    由，並提出相關證明文件。
五、最近一個月內之財團法人金融聯合徵信中心債務清理條例前
    置協商專用債權人清冊正本（報表編號：PLR2）。
六、聲請人及其所扶養之親屬康郁丹及康郁蒲於各金融機構之全
    部存摺及證券存摺（包括集保存摺）完整影本，並補登資料
    至收到本裁定之日期之後。
七、聲請人最近五年內從事國內外股票、期貨、基金或其他金融
    商品之投資交易明細及證明文件。
八、請說明聲請人依中華民國銀行公會辦理消費金融案件無擔保
    債務協商機制與債權銀行協議後之毀諾日期，及提出自成立
    協議起至毀諾之日止所繳款項證明資料，並說明該段期間每
    月新臺幣17,902元繳款之來源及其證明文件，又於該段期間
    聲請人如何支付生活費用，請說明之並提出證明文件。
九、聲請人戶籍地之產權歸屬何人，並提出土地及建物登記謄本
    ；若為租賃，應一併提出租賃契約及每月繳納租金之證明文
    件。
十、請敘明聲請人信用卡債務總額之主要消費項目，並提出相關
    證明（如發票、收據）。
十一、曾向公立就業服務機構辦理失業認定之證明。
十二、說明聲請人是否有其他兼職收入。
十三、聲請人債權發生原因若係因買賣股票、浪費、賭博、或其
      他投機行為等行為而致入不敷出，則本件倘裁准更生後債
      權人不同意更生方案進入清算程序者，依消債條例第134
      條第4款，債務人將無法受到免責裁定，債務人是否仍繼
      續本件更生之聲請？（倘不繼續聲請，應以書面撤回，無
      須再作補正）
中    華    民    國    99    年    4     月    1     日
              民事第二十七庭法      官  余學淵
上為正本係照原本作成
本件不得抗告
中    華    民    國    99    年    4     月    1     日
                            書  記  官  王黎輝

司法院資訊處製作；財團法人民間司法改革基金會備份。
